【裁判字號】    99,易,1965
【裁判日期】    990917
【裁判案由】    竊盜
【裁判全文】
臺灣板橋地方法院刑事判決              99年度易字第1965號
公  訴  人  臺灣板橋地方法院檢察署檢察官
被      告  甲○○
上列被告因竊盜案件，經檢察官提起公訴（99年度偵緝字第1752
號），被告於本院審理時就被訴事實為有罪之陳述，經詢問當事
人意見，本院裁定改依簡式審判程序審理，判決如下：
    主  文
甲○○共同犯攜帶兇器竊盜罪，處有期徒刑柒月。
    事  實
一、甲○○與高文欽（業經檢察官另行起訴）共同基於意圖為自
    己不法所有之犯意聯絡，於民國99年1 月16日凌晨2 時26分
    許，攜帶高文欽所有而客觀上得以危害人生命、身體，可供
    兇器使用之鉗子、萬能夾、鐵鎚各1 支（均未扣案）等物，
    由高文欽騎乘車號CQX-020 號重型機車搭載甲○○，一同前
    往臺北縣永和市○○路○ 段115 號前，由甲○○負責在旁把
    風，高文欽則以自製電路插頭，插入乙○○所有停放於該處
    之車號6HG-525 號重型機車（下稱系爭機車）電門啟動引擎
    而共同竊取該車，得手後，由高文欽、甲○○分別騎乘系爭
    機車及上開車號CQX-020 號重型機車離開現場，一同前往臺
    北縣永和市河堤附近，再由甲○○負責把風，高文欽持上開
    鉗子、萬能夾、鐵鎚等工具剪斷拆下系爭機車前車輪煞車卡
    鉗及來令片，轉售予真實姓名年籍不詳綽號「小安」之男子
    ，系爭機車則隨意棄置路旁。嗣乙○○發覺系爭機車遭竊報
    警處理，經警調閱失竊現場附近之監視器錄影畫面，始循線
    查悉上情。
二、案經臺北縣政府警察局永和分局移請臺灣板橋地方法院檢察
    署檢察官偵查起訴。
    理  由
一、按本件被告甲○○所犯係死刑、無期徒刑、最輕本刑為3 年
    以上有期徒刑以外之罪，其於本院審理時就前揭被訴事實為
    有罪之陳述，經本院告知簡式審判程序之旨，並聽取其與公
    訴人之意見後，認無不得或不宜改依簡式審判程序進行之處
    ，爰依刑事訴訟法第273 條之1 第1 項，裁定本件改依簡式
    審判程序審理，合先敘明。
二、上揭事實，業據被告於偵訊及本院審理時坦承不諱，核與證
    人高文欽於警、偵訊時及乙○○於警詢時證述之情節相符，
    並有監視器錄影畫面翻拍照片6 張、監視器錄影光碟1 片、
    車號查詢重型機車車籍、遠傳電信股份有限公司用戶資料暨
    通聯紀錄各1 份附卷可稽，足認被告前開自白與事實相符，
    本件事證明確，其犯行堪予認定。
三、按刑法第321 條第1 項第3 款之攜帶兇器竊盜罪，係以行為
    人攜帶兇器竊盜為其加重條件，此所謂兇器，其種類並無限
    制，凡客觀上足對人之生命、身體、安全構成威脅，具有危
    險性之兇器均屬之，且祇須行竊時攜帶此種具有危險性之兇
    器為已足，並不以攜帶之初有行兇之意圖為必要，最高法院
    79年台上字第5253號判例意旨可資參照。查被告與案外人高
    文欽於行竊時係攜帶鉗子、萬能夾、鐵鎚各1 支，業據該2
    人坦承在卷，而上開物品均為金屬製品，質地堅硬，客觀上
    足以殺傷人生命、身體，顯係具有危險性之兇器。是核被告
    所為，係犯刑法第321 條第1 項第3 款之攜帶兇器竊盜罪。
    被告就上開犯行，與案外人高文欽間有犯意聯絡及行為分擔
    ，均為共同正犯。又按刑法第47條第1 項所謂之「受有期徒
    刑之執行完畢」，就數罪併罰案件，係指所定之執行刑，執
    行完畢而言，如於定執行刑之前，因有一部分犯罪先確定，
    形式上予以執行，仍應依刑法規定定其應執行之刑，俟檢察
    官指揮執行「應執行刑」時，再就形式上已執行部分予以折
    抵，不能謂先確定之罪已執行完畢（最高法院96年度台非字
    第33號判決意旨參照）。經查，被告前因於97年6 月6 日犯
    竊盜罪，經本院以98年度簡字第1042號判處有期徒刑3 月，
    於98年3 月23日確定，同年4 月21日易科罰金（形式上執行
    完畢，下稱前案）。復因於97年7 月間某日、同年8 月2 日
    2 度犯攜帶兇器竊盜罪，經臺灣臺北地方法院以98年度易字
    第377 號各判處有期徒刑6 月，合併定應執行刑為有期徒刑
    10月，緩刑2 年，於98年4 月22日確定，嗣該案件緩刑宣告
    遭臺灣臺北地方法院裁定撤銷確定，應執行有期徒刑10月部
    分目前正在執行中（下稱後案），此有上開各案件判決書、
    臺灣高等法院被告前案紀錄表在卷可參，則被告上開前、後
    案2 案件自應定其應執行刑（惟檢察官尚未就上開2 案件共
    3 罪聲請定應執行刑），定執行刑後須先折抵前述形式上已
    執行完畢之有期徒刑3 月後，所餘刑期再予執行，是後案案
    件既仍在執行中，前案所宣告之有期徒刑3 月自不能認為已
    經執行完畢，故被告本件犯行，尚非屬受有期徒刑之執行完
    畢後，5 年內故意再犯者，自無從依刑法第47條第1 項規定
    論以累犯，公訴意旨認被告本件犯行應論以累犯，尚有誤會
    ，併予敘明。爰審酌被告曾因竊盜案件經法院論罪科刑，已
    如前述，竟仍不知警惕，再次犯本件竊盜罪，且其正值青壯
    ，不思以正當之方式獲取財物，而貪圖私欲，竊取他人之財
    物，侵害他人財產安全，行為實有不當，惟念其犯後坦承犯
    行，態度尚可，及被告犯罪動機、目的、手段、所生危害、
    被害人所受損失等一切情狀，量處如主文所示之刑，以資懲
    儆。
據上論斷，應依刑事訴訟法第273 條之1 第1 項、第284 條之1
、第299 條第1 項前段，刑法第28條、第321 條第1 項第3 款，
判決如主文。
本案經檢察官李美金到庭執行職務。
中    華    民    國    99    年    9     月    17    日
                  刑事第十八庭  法  官  楊筑婷
以上證明與原本無異。
如不服本判決，應於判決送達後10日內敘明上訴理由，向本院提
出上訴狀（應附繕本），上訴於臺灣高等法院。其未敘述上訴理
由者，應於上訴期間屆滿後20日內向本院補提理由書「切勿逕送
上級法院」。
                                書記官  傅淑芳
中    華    民    國    99    年    9     月    17    日
附錄本案判決論罪科刑法條：
中華民國刑法第321條
犯竊盜罪而有左列情形之一者，處6 月以上、5 年以下有期徒刑
：
一  於夜間侵入住宅或有人居住之建築物、船艦或隱匿其內而犯
    之者。
二  毀越門扇、牆垣或其他安全設備而犯之者。
三  攜帶兇器而犯之者。
四  結夥三人以上而犯之者。
五  乘火災、水災或其他災害之際而犯之者。
六  在車站或埠頭而犯之者。
前項之未遂犯罰之。

司法院資訊處製作；財團法人民間司法改革基金會備份。
